臺灣彰化地方法院刑事判決
111年度交易字第746號
聲  請  人  臺灣彰化地方檢察署檢察官
被      告  NGUYEN TINH(中文姓名:阮靜)


                    住彰化縣○○鎮○○里○○路0段00號（已出境）
上列被告因公共危險案件，經檢察官聲請以簡易判決處刑（111
年度撤緩速偵字第13號），本院受理後，認為不宜逕以簡易判決
處刑（原案號：111年度交簡字第1882號），改依通常程序審理
，判決如下：
    主  文
本件公訴不受理。
    理  由
一、聲請簡易判決處刑意旨略以：被告NGUYEN TINH於民國111年
    1月30日18時許前某時，在臺中市豐原區朋友住處內，飲用
    啤酒3罐，並於同日22時許搭乘火車返回彰化縣彰化市後，
    竟基於公共危險之犯意，由彰化火車站騎乘電動自行車上路
    。嗣於同日23時45分許，行經彰化縣○○市○○路000號前，因
    騎乘電動自行車違規雙載為警攔查而發現其渾身酒氣，經警
    於現場對其施以吐氣酒精濃度檢測，於同日23時49分許，測
    得其吐氣所含酒精濃度為每公升0.57毫克。因認被告所為，
    涉犯刑法第185條之3第1項第1款之公共危險罪嫌等語。
二、按案件有起訴之程序違背規定者，應諭知不受理之判決，並
    得不經言詞辯論為之，刑事訴訟法第303條第1款、第307條
    分別定有明文。次按被告於緩起訴期間內，有刑事訴訟法第
    253條之3第1項各款所列事由之一者，檢察官固得依職權或
    依告訴人之聲請撤銷原處分，繼續偵查或起訴。然於此情形
    ，檢察官應製作撤銷緩起訴處分書敘述其理由，並以正本送
    達於被告，被告接受撤銷緩起訴處分書後，得於10日內以書
    狀敘述不服之理由，經原檢察官向直接上級檢察署檢察長或
    檢察總長聲請再議，同法第255條第1項前段、第2項前段、
    第256條之1第1項分別定有明文。倘撤銷緩起訴之處分書，
    未合法送達於被告，其再議期間無從起算，該撤銷緩起訴之
    處分，難認已經確定。是檢察官如就撤銷緩起訴處分尚未確
    定之同一案件，另行提起公訴或聲請簡易判決處刑，其起訴
    或聲請之程序自係違背規定，依同法第303條第1款，應諭知
    不受理之判決，始為適法（最高法院110年度台非字第49號
    判決意旨參照）。
三、經查：
　㈠被告涉犯本案公共危險案件，前經臺灣彰化地方檢察署檢察
    官於111年2月10日以111年度速偵字第179號為緩起訴處分，
    並命被告應於收受緩起訴處分通知書後2個月內，向公庫支
    付新臺幣（下同）3萬元；嗣檢察官以被告於緩起訴期間內
    ，未於指定期限內向國庫支付3萬元，違背刑事訴訟法第253
    條之2第1項第4款（撤銷緩起訴處分書誤載為第3款）之應履
    行事項，而於111年6月14日以111年度撤緩字第79號撤銷原
    緩起訴處分，並以111年度撤緩速偵字第13號聲請簡易判決
    處刑書，向本院聲請以簡易判決處刑（即本案原案號：111
    年度交簡字第1882號）等情，有臺灣高等法院被告前案紀錄
    表、上開撤銷緩起訴處分書、聲請簡易判決處刑書各1件在
    卷可參。
  ㈡被告前經金宥力人力仲介有限公司仲介來臺工作，再經建宏
    銅品企業社聘僱工作，居留地址為彰化縣○○鎮○○里○○路0段0
    0號；嗣執行檢察官通知被告辦理繳納緩起訴處分金事宜，
    該通知書已因未會晤本人亦無受領文書之同居人而於111年3
    月14日寄存送達至上址；之後於同年月17日，經建宏銅品企
    業社負責人告知：被告稱其要回越南結婚，已於111年2月間
    提前出境（原居留效期為111年4月21日）而不再續聘等語；
    且入出境資訊連結作業查詢結果顯示被告於111年2月12日出
    境離臺等情，有被告居留資料、公務電話紀錄單、入出境資
    訊連結作業各1件附卷可稽，足見被告已於111年2月12日出
    境，且不再受建宏銅品企業社之聘僱，堪認被告自斯時起已
    未實際居住○○○○路0段00號，也不再使用上址。
　㈢又按被告住居所不明，得為公示送達，刑事訴訟法第59條訂
    有明文。經查，前開撤銷緩起訴處分書，雖於111年7月4日
    寄存送達至上址鹿和路3段92號，有送達證書1件存卷可按。
    惟被告既早於111年2月12日已未實際居住○○○○路0段00號，
    也不再使用上址，則上址並非被告住居所。且觀諸卷內證據
    ，未見檢察官另行查明被告之住居所而另為送達，或以被告
    住居所不明為公示送達，則前開撤銷緩起訴處分書尚未合法
    送達於被告，應甚明確。
　㈣前開撤銷緩起訴處分書既未合法送達於被告，被告聲請再議
    期間即無從起算，前開撤銷緩起訴處分仍處於尚未確定之狀
    態，檢察官逕對於被告聲請以簡易判決處刑，揆諸上開說明
    ，其起訴程序不合規定，且其瑕疵無從補正。應不經言詞辯
    論，逕為諭知不受理之判決。
據上論斷，應依刑事訴訟法第452條、第303條第1款、第307條，
判決如主文。
本件經檢察官楊聰輝聲請簡易判決處刑。
中　　華　　民　　國　　111 　年　　9 　　月　　28　　日
                  刑事第六庭    法      官  張琇涵
以上正本證明與原本無異。
如不服本判決應於收受判決後20日內向本院提出上訴書狀，並應
敘述具體理由。其未敘述上訴理由者，應於上訴期間屆滿後20日
內向本院補提理由書( 均須按他造當事人之人數附繕本) 「切勿
逕送上級法院」。
中　　華　　民　　國　　111 　年　　9 　　月　　28　　日
                                書記官  潘佳欣